【裁判字號】    91,訴,2790
【裁判日期】    920722
【裁判案由】    提供行政資訊
【裁判全文】
臺北高等行政法院判決                            九十一年度訴字第二七九○號
    原      告  甲○○
    被      告  基隆市政府
    代  表  人  乙○○市長）.
    訴訟代理人  丙○○
右當事人間因提供行政資訊事件，原告不服內政部中華民國九十一年五月三十日台內
訴字第○九一○○○三七二二號訴願決定，提起行政訴訟。本院判決如左：
    主  文
原告之訴駁回。
訴訟費用由原告負擔。
    理  由
一、原告之訴，依其所訴之事實，在法律上顯無理由者，行政法院得不經言詞辯論，
    逕以判決駁回之，為行政訴訟法第一百零七條第三項所明定。
二、按行政程序法第四十六條第一項規定：「當事人或利害關係人得向行政機關申請
    閱覽、抄寫、複印或攝影有關資料或卷宗。但以主張或維護其法律上利益有必要
    者為限」；另法務部八十九年十一月二十七日法八十九律字第○四一六三二號函
    釋略謂：「按行政程序法第四十六條規定，‧‧。其立法目的係因當事人或利害
    關係人於行政程序進行中，為能適時主張權益，必需對程序進行之情形有所了解
    ，爰賦予其有關閱覽卷宗之權。惟如無限制地任當事人閱覽卷宗，則不免有侵害
    他人權利、防礙社會治安、公共安全或行政正常運作等公共利益之虞。是以，為
    確保當事人等之卷宗閱覽權與公共利益之平衡，行政機關對於當事人或利害關係
    人申請卷宗之准許與否，除應審查是否具有同條第二項所列之情形外，尚需考量
    該申請是否為主張或維護法律上有必要者……。」，又依基隆市政府受理民眾申
    請檔案閱覽、抄錄、複製作業要點二規定：「申請對象：當事人或利害關係人為
    主張或維護其法律上利益有必要者，得以書面說明事由向本府申請閱覽、抄錄、
    複製本府相關檔案。」。
三、查本件原告向被告機關申請影印八十二年寺廟負責人研習活動、八十三及八十四
    年寺廟教會負責人座談會資料，經被告機關查明，有關寺廟，教會、會議資料等
    檔案保存年限係以五年為基準，而該府八十二、八十三、八十四年等有關寺廟，
    教會、會議資料超過保存年限，已銷毀，惟尚留有八十四年度寺廟教會負責人座
    談會影本，被告機關乃以九十一年一月二十五日基府民禮字第○○八七七一號函
    告知原告並謂該府留有八十四年度寺廟教會負責人座談會影本，原告如欲申請影
    印，請依「基隆市政府受理民眾申請檔案閱覽、抄錄、複製作業要點」相關作業
    規定申請，有該函稿附原處分卷足憑；揆諸上開法條、法務部函釋及作業要點規
    定，被告機關函原告可依規提出閱覽申請，原處分於法自無不合；訴願決定予以
    維持，亦無違誤。綜上，原告之訴，依其所訴之事實，在法律上顯無理由者，爰
    不經言詞辯論，逕以判決駁回之。
據上論結，本件原告之訴為無理由，爰依行政訴訟法第九十八條第三項前段，判決如
主文。
中    華    民    國    九十二      年      七      月      二十二      日
            臺 北 高 等 行 政 法 院   第 七 庭
                           審 判 長 法  官  鄭  小  康
                                    法  官  林  金  本
                                    法  官  黃  秋  鴻
右為正本係照原本作成。
如不服本判決，應於送達後二十日內，向本院提出上訴狀並表明上訴理由，如於本判
決宣示後送達前提起上訴者，應於判決送達後二十日內補提上訴理由書（須按他造人
數附繕本）。
中    華    民    國    九十二      年      七      月      二十二      日
                                    書 記 官  王 琍 瑩


司法院資訊處製作；財團法人民間司法改革基金會備份。
